【裁判字號】    95,易,2689
【裁判日期】    951030
【裁判案由】    妨害公務
【裁判全文】
臺灣臺中地方法院刑事判決              95年度易字第2689號
公  訴  人  台灣台中地方法院檢察署檢察官
被      告  丁○○
上列被告因妨害公務案件，經檢察官提起公訴（九十五年度偵字
第一二八二０號），本院合議庭裁定由受命法官獨任進行簡式審
判程序，判決如下：
    主    文
丁○○於公務員依法執行職務時，當場侮辱，處拘役貳拾日，如
易科罰金，以銀元參佰元即新台幣玖佰元折算壹日。
    犯罪事實
一、丁○○於民國九十五年六月四日凌晨一時二十分許，在台中
    縣豐原市○○路一七０巷八號帝國理容KTV店大廳，因酒後
    拒絕付帳，與該理容KTV店人員發生爭執，經該理容KTV店人
    員報警，台中縣警察局豐原分局豐東派出所警員乙○○、甲
    ○○據報於當日凌晨一時三十分許至上址處理。詎丁○○竟
    當場以客家語「狗來了」，侮辱依法執行職務之警員乙○○
    、甲○○。
二、案經台中縣警察局豐原分局報請台灣中地方法院檢察署檢察
    官偵查起訴。
    理    由
一、本件被告丁○○所犯係死刑、無期徒刑、最輕本刑為三年以
    上有期徒刑以外之罪，其於準備程序中就被訴事實為有罪之
    陳述，經告知簡式審判程序之旨，並聽取公訴人及被告之意
    見後，本院合議庭認為適宜而裁定由受命法官獨任進行簡式
    審判程序，先予說明。
二、上揭犯罪事實，業據被告丁○○坦承不諱，核與證人即帝國
    理容KTV店人員卓文琴、蘇芮君於警訊時供述之情節相符，
    並有警員乙○○、甲○○製作之職務報告一份附卷可稽，事
    證明確，被告犯行已堪認定。
三、核被告所為，係犯刑法第一百四十條第一項之侮辱公務員罪
    。爰審酌被告並無任何前科紀錄（見卷附台灣高等法院被告
    前案紀錄表），事後已坦承上情，態度尚佳，及其犯罪動機
    、目的、手段、所生損害等一切情狀，處以如主文所示之刑
    ，並諭知易科罰金之折算標準。被告行為後，刑法第四十一
    條第一項前段「犯最重本刑為五年以下有期徒刑以下之刑之
    罪，而受六個月以下有期徒刑或拘役之宣告者，因身體、教
    育、職業、家庭之關係或其他正當事由，執行顯有困難者，
    得以一元以上三元以下折算一日，易科罰金」，並適用修正
    前罰金罰鍰提高標準條例第二條（現已刪除）之規定，業經
    公布修正為「犯最重本刑為五年以下有期徒刑以下之刑之罪
    ，而受六個月以下有期徒刑或拘役之宣告者，得以新台幣一
    千元、二千元或三千元折算一日，易科罰金」，自九十五年
    七月一日施行。依修正施行後刑法第二條第一項「行為後法
    律有變更者，適用行為時之法律。但行為後之法律有利於行
    為人者，適用最有利於行為人之法律」之規定，比較修正前
    後刑法第四十一條第一項前段之規定，修正後之規定，並未
    較有利於被告，故本件應適用被告行為時即修正前刑法第四
    十一條第一項前段之規定，諭知其易科罰金之標準，即應以
    銀元三百元折算一日，經折算為新台幣後，應以新台幣九百
    元折算一日，併予敘明。
據上論斷，應依刑事訴訟法第二百七十三條之一第一項、第二百
九十九條第一項前段，刑法第二條第一項前段、第一百四十條第
一項，修正前刑法第四十一條第一項前段，罰金罰鍰提高標準條
例第一條前段、修正前罰金罰鍰提高標準條例第二條，現行法規
所定貨幣單位折算新台幣條例第二條，判決如主文。
本案經檢察官丙○○到庭執行職務。
中    華    民    國    95    年    10    月    30    日
                  刑事第八庭    法  官  鍾堯航
上正本證明與原本無異。
如不服本判決，應於送達後十日內向本院提出上訴狀（須附繕本
），上訴於台灣高等法院台中分院。
                                書記官  吳淑願
中    華    民    國    95    年    10    月    30    日
附錄本案論罪科刑法條全文
刑法第一百四十條第一項：
於公務員依法執行職務時，當場侮辱，或對於其依法執行之職務
公然侮辱者，處六月以下有期徒刑、拘役或一百元以下罰金。


司法院資訊處製作；財團法人民間司法改革基金會備份。
